# 求助陈版主关于内部交易的问题

提问人：wangxiny 时间：2022-08-03 17:59:53
母公司和子公司业务类型相同，母公司在异地成立子公司的目的仅为了承接异地项目。
在母、子公司项目实施过程中，存在一定的人员、材料等费用共用的情况。
即母公司的人员参与子公司项目，子公司项目领用母公司材料等情况。
为了保证项目收入与成本的匹配性，母子公司针对上述问题进行结算。
项目组建议通过平价方式进行结算，即平进平出。
一方面原因是避免产生合并层次未实现内部损益；
一方面原因是上述行为无公允价值（公司主营业务为销售商品，除了像子公司借调人员和材料外，无该类业务）；
请问陈版主：
该种模式下，母子公司通过平价结算内部交易是否合适？
内部交易定价优先考虑公允价值，在公允价值无法确定的情况下，考虑成本加成；那什么情况下企业可以采用平价结算方式？以上内部交易定价方式在实务中应当如何进行确定？

回答人：chenyiwei
母子公司之间的平价结算虽不影响最终合并结果，但会对母子公司各自的单独报表产生影响，且可能有税务风险，故理论上还是应当依据公允价值（包括成本加成）进行结算。只有当内部交易损益明显不重大，或者确实难以确定内部交易标的的公允价值（如内部借调人员）才可以平价结算。